【裁判字號】    91,易,262
【裁判日期】    920820
【裁判案由】    違反毒品危害防制條例
【裁判全文】
臺灣基隆地方法院刑事判決                          九十一年度易字第二六二號
    公  訴  人  臺灣基隆地方法院檢察署檢察官
    被      告  甲○○
右列被告因違反毒品危害防制條例案件，經檢察官提起公訴（九十一年度毒偵字第六
六三號）及移
    主  文
甲○○連續施用第二級毒品，累犯，處有期徒刑捌月。扣案之吸食器壹組及含安非他
命殘渣袋壹只均沒收銷燬之。
    事  實
一、甲○○前因違反麻醉藥品管理條例案件，經本院判處有期徒刑三月，於民國八十
    六年十一月二十八日易科罰金執行完畢，又因施用第二級毒品安非他命案件，經
    觀察、勒戒後，認無繼續施用毒品之傾向，由臺灣基隆地方法院檢察署檢察官，
    於八十八年二月十一日，以八十八年度偵字第七一八號、八十八年度偵緝字第三
    七號為不起訴處分確定，再因施用第二級毒品安非他命案件，經觀察、勒戒後，
    認有繼續施用毒品之傾向，為臺灣士林地方法院裁定送強制戒治，並判處有期徒
    刑五月確定（尚未執行），又因施用第二級毒品安非他命與第一級毒品海洛因案
    件，為本院分別判處有期徒刑七月、九月，二罪定應執行刑為一年，於九十年十
    月十四執行完畢。詎其仍不知悔改，復基於施用第二級毒品安非他命之概括犯意
    ，自九十一年五月三十日起至九十二年三月五日止，以將第二級毒品安非他命置
    於玻璃球加熱燒烤產生煙霧而吸食之方式，在臺北縣烏勢巷一一二號住處及基隆
    市○○路十四巷四八號四樓租住處，平均一、二天施用一次，而連續施用第二級
    毒品安非他命多次。嗣先於九十一年六月二十八日，為警持搜索票在臺北縣瑞芳
    鎮烏勢巷七十五號查獲；再於九十二年三月七日，為警在基隆市○○路十四巷四
    八號四樓通緝查獲，並扣得甲○○所有供施用第二級毒品安非他命用之吸食器一
    組及含第二級毒品安非他命之殘渣袋一只，而悉上情。
二、案經基隆市警察局第二分局報告臺灣基隆地方法院檢察署檢察官偵查起訴及移送
    併辦。
    理  由
一、訊據被告甲○○坦承在前揭時地，施用第二級毒品安非他命之事實，而被告為警
    查獲時所採集之尿液檢體，經送基隆市衛生局、法務部調查局檢測，均呈甲基安
    非他命陽性反應，此有基隆市衛生局基衛檢字第０八六三二號及第000000
    0000號檢驗成績書二紙、法務部調查局九十一年十月三日調科壹字第０九一
    ００六一０九六０號及九十二年七月三日調科壹字第０九二六二六０八七四０號
    檢驗通知書二紙附卷可稽，復有吸食器一組及殘渣袋一只扣案可佐，而該吸食器
    及殘渣袋內均含第二級毒品甲基安非他命成份，亦有國防部憲兵司令部刑事鑑識
    中心九十二年六月二十三日（九二）宇鑑字第０八四四八號鑑驗通知書在卷可按
    ，足認被告之自白與事實相符。次查被告曾因施用第二級毒品經裁定送觀察、勒
    戒，認無施用毒品傾向，經檢察官為不起訴處分確定，嗣再因施用第二級毒品案
    件經裁定送觀察、勒戒後，認有繼續施用毒品之傾向，經裁定送強制戒治並判處
    徒刑，有不起訴處分書及判決書影本各一紙存卷可按。顯見被告為三犯以上施用
    第二級毒品安非他命，本件事證明確，被告犯行堪可認定，應依法論科。
二、按安非他命係第二級毒品，毒品危害防制條例第二條第二項第二款分別定有明文
    。查被告於右揭時、地，非法施用第二級毒品安非他命，核其所為，係犯毒品危
    害防制條例第十條第二項之施用第二級毒品罪，其因施用而持有第二級毒品之低
    度行為，應為施用第二級毒品之高度行為所吸收，不另論以持有第二級毒品罪。
    其先後多次施用第二級毒品之行為，時間緊接，犯罪構成要件相同，顯係基於概
    括之犯意為之，為連續犯，應依法加重其刑。公訴人雖僅就被告於九十一年六月
    二十八日下午七時許採尿前四日內某時施用第二級毒品安非他命之犯行提起公訴
    ，然未起訴部分既與上開部分有如前所述連續犯之裁判上一罪關係，自應為起訴
    效力所及，本院依法併予審理。又被告前曾受如事實欄所載有期徒刑之執行完畢
    ，此有臺灣高等法院被告全國前案紀錄表附卷可查，其於有期徒刑執行完畢後五
    年內，再犯本件有期徒刑以上刑之上開罪名，為累犯，應依法遞加重其刑。爰審
    酌被告犯罪之動機、吸食頻率，犯後坦承犯行，且所犯施用毒品行為係戕害自己
    身心健康，尚未危及他人等一切情狀，量處如主文所示之刑。扣案之吸食器一組
    及塑膠袋一紙內含第二級毒品甲安非他命，業如前認定，因該安非他命無法與吸
    食器及塑膠袋分離，爰依法宣告沒收銷燬之。
三、另依前引基隆市衛生局基衛檢字第０九二０００三四八五號檢驗通知書及法務部
    調查局檢驗通知書二紙，被告為警於九十一年六月二十八日及九十二年三月七日
    查獲所集之尿液，經送驗結果，固呈嗎啡之陽性反應，而足認被告有施用第一級
    毒品海洛因之犯行。被告並據此辯稱伊係同時施用第一級毒品海洛因及第二級毒
    品甲基安非他命云云，然查被告於九十二年三月七日警訊時；及九十二年三月十
    四日本院訊問時均未供稱有施用第一級毒品海洛因，被告嗣供稱同時施用第一級
    毒品海洛因及甲基安非他命等語，已難輕信，況將扣案被告施用毒品之之吸食器
    及殘渣袋送請國防部憲兵司令部刑事鑑識中心鑑驗，均無煙毒（嗎啡、海洛因）
    成份之情，亦有前引該鑑識中心九十二年六月二十三日（九二）宇鑑字第０八四
    四八號鑑驗通知書可證，被告所辯同時施用第一級毒品及第二級毒品云云，顯與
    事實不符，要難採信。被告既非同時施用第一級、第二級毒品，則其涉犯之毒品
    危害防制條例第十條第一項施用第一級毒品罪，與其本案所犯同條例第十條第二
    項施用第二級毒品罪間，自無想像競合犯之裁判上一罪關係，本院依法不得併予
    審究，附此敘明。
據上論斷，應依刑事訴訟法第二百九十九條第一項前段，毒品危害防制條例第十條第
二項、第十八條第一項前段，刑法第十一條、第五十六條、第四十七條，判決如主文
。本案經檢察官張志明到庭執行職務。
中      華      民      國      九十二      年    八    月    二十      日
                                臺灣基隆地方法院刑事第二庭
                                    審判長法  官    邱志平
                                          法  官    王翠芬
                                          法  官    劉桂金
右正本證明與原本無異。
對於本件判決如有不服，應於收受送達後十日內，向本院提出上訴書狀，上訴於臺灣
高等法院，並按他造當事人之人數附具繕本。
                                          書記官    黃士元
中      華      民      國      九十二      年    八    月    二十二    日
附錄論罪法條
毒品危害防制條例第十條第二項：
施用第二級毒品者，處三年以下有期徒刑。


司法院資訊處製作；財團法人民間司法改革基金會備份。
